【裁判字號】    98,訴,335
【裁判日期】    980707
【裁判案由】    強盜等
【裁判全文】
臺灣苗栗地方法院刑事裁定               98年度訴字第335號
聲  請  人
即  被  告  丙○○
選任辯護人  陳  鎮  律師
            甲○○
上列一人
選任辯護人  吳光中  律師
            乙○○  男  23歲.
上列一人
選任辯護人  常照倫  律師
上列聲請人即被告因強盜等案件（本院98年度訴字第335 號），
聲請具保停止羈押，本院裁定如下：
    主  文
聲請駁回。
    理由
一、本件聲請人即被告丙○○、甲○○、乙○○所涉強盜等案件
    ，於民國98年5 月19日經本院訊問被告後，被告等坦承參與
    本案強盜及竊盜等犯行，本院認被告涉犯刑法第321 條、第
    330 條之加重竊盜罪及加重強盜等罪，其犯罪嫌疑重大，且
    其涉犯之加重強盜罪者係最輕本刑5 年以上有期徒刑之罪，
    有羈押之原因，又其涉犯多起加重竊盜罪及加重強盜罪，有
    事實足認有反覆實施同一犯罪之虞，而有羈押之必要，非予
    羈押顯難進行追訴、審判、執行，爰依刑事訴訟法第101 條
    第1 項第3 款、第101 條之1 第1 項第5 款之規定，裁定羈
    押。
二、聲請意旨略以：
    (一)聲請人即被告丙○○家中有母親及姪子需被告扶養，且被
      告之母親近日因病住院，陷於無人照顧之情況，又被告為
      初犯，事實上看來沒有反覆實施之虞，請求交保等語。
    (二)聲請人即被告甲○○已認罪，且為初犯應無反覆實施之虞
      ，請求交保等語。
    (三)聲請人即被告乙○○係主動到案，說明案情，應無虞逃之
      情形，請求交保等語。
三、按被告經法官訊問後，認為犯罪嫌疑重大，所犯為死刑、無
    期徒刑或最輕本刑為5 年以上有期徒刑之罪，而有羈押之必
    要者，得羈押之，刑事訴訟法第101 條第1 項第3 款定有明
    文。次按被告經法官訊問後，認其嫌疑重大，有事實足認為
    有反覆實施同一犯罪之虞，而有羈押之必要者，得羈押之，
    刑事訴訟法第101 條之1 定有明文。又按被告或辯護人得隨
    時具保聲請停止羈押，此觀刑事訴訟法第110 條第1 項自明
    ，而法院究應否准許被告所為具保停止羈押之聲請，首應審
    酌被告之聲請是否符合刑事訴訟法第114 條不得駁回其聲請
    之情形，即所犯最重本刑為3 年以下有期徒刑、拘役、或專
    科罰金之罪者；懷胎5 月以上或生產後2 月未滿者；現罹疾
    病，非保外治療顯難痊癒者。次則應檢視法院當初羈押被告
    之理由是否繼續存在，故法院應就當初依刑事訴訟法第101
    條第1 項第3 款、第101 條之1 第1 項第5 款規定對被告執
    行羈押之原因是否存在為之論斷；抑有進者，為了不礙程序
    保障之目標，在被告為具保停止羈押之聲請時，參酌刑事訴
    訟法第101 條之2 「被告經法官訊問後，雖有第101 條第1
    項或第101 條之1 第1 項各款所定情形之一而無羈押之必要
    者，得逕命具保、責付或限制住居」規定之精神，法院應就
    有無羈押被告之必要性為斟酌。茲依上開說明，逐一檢視如
    后：
    (一)本件被告等有無符合刑事訴訟法第114 條不得駁回其聲請
      之情形：被告等所涉犯為刑法第321 條第1 項加重竊盜罪
      、刑法第328 條第1 項加重強盜罪等罪，其中加重強盜罪
      非屬法定最重本刑3 年以下有期徒刑之罪；又被告等均為
      男性無懷胎之可能；亦均無現罹疾病，非保外就醫治療顯
      難痊癒之情況，是可知被告等皆無刑事訴訟法第114 條所
      定不得駁回具保聲請之事由。
    (二)本院當初對被告等執行羈押之原因有無繼續存在：本院前
      以刑事訴訟法第101 條第1 項第3 款及第101 條之1 第1
      項第5 款之規定對被告等裁定羈押，被告等涉犯之加重強
      盜罪係最輕本刑5 年以上之重罪，又被告等曾多次以同樣
      手法參與本案多起犯罪內容，有事實足認為其有反覆實施
      同一犯罪之虞，以上原因自羈押時起至今依然繼續存在，
      並不因其經偵審程序及羈押教訓而消滅。
    (三)有無繼續羈押被告等之必要：被告等遭起訴所犯之加重竊
      盜罪、加重強盜等罪，其中加重強盜罪既係為最輕本刑為
      5 年以上有期徒刑之罪，則非予羈押顯難進行審判、執行
      ，且案件尚未確定，倘其交保後是否能遵期到庭，或有再
      犯之虞，甚有疑問，若不繼續對被告實施羈押，難期保全
      後續之審判及執行，是為保全被告等將來之執行程序等，
      尚難許其停止羈押交保在外。
四、綜上，本件聲請人即被告丙○○、甲○○、乙○○聲請具保
    停止羈押，本院認當初以刑事訴訟法第101 條第1 項第3 款
    、第101 條之1 第1 項第5 款之規定，對被告等實施羈押之
    原因仍屬存在，且不能因具保而使之消滅，而有繼續羈押被
    告等之必要；又羈押被告乃刑事訴訟上不得已之措施，法院
    於認定羈押被告之原因是否存在時，僅就被告是否犯罪嫌疑
    重大，有無刑事訴訟法第101 條第1 項各款情形，及有無保
    全被告或證據使刑事訴訟程序順利進行之必要為審酌，至被
    告之家庭等其他情形，則非在斟酌之列。本件聲請人即被告
    丙○○聲請意旨謂被告家中尚有因病住院母親及年幼姪子需
    照料，縱令屬實，亦不影響被告受羈押之原因及必要，附此
    敘明。從而，聲請人向本院提出具保聲請，即難准許，應予
    駁回。
五、據上論斷，應依刑事訴訟法第121 條第1 項裁定如主文。
中    華    民    國    98    年    7     月    7     日
                  刑事第二庭審判長法  官  楊清益
                                  法  官  林大為
                                  法  官  林靜雯
以上正本證明與原本無異。
如不服本裁定，應於送達後5 日內，向本院提出抗告狀。
                                  書記官  劉千瑄
中    華    民    國    98    年    7     月    7     日


司法院資訊處製作；財團法人民間司法改革基金會備份。
